Inventaris van de archieven van het Rijksarbeidsbureau, 1945-1954 en van de Directie Arbeidsvoorziening, 1954-1959
Nationaal Archief, Den Haag
- ARCHIEF VAN HET HOOFDBUREAU VAN HET RIJKSARBEIDSBUREAU EN DE CENTRALE DIENST VAN DE DIRECTIE VOOR DE ARBEIDSVOORZIENING, A
  - STUKKEN BETREFFENDE BIJZONDERE ONDERWERPEN, 2
    - ORGANISME, 2.1
      - Archief en interne administratieve voorschriften, 2.1.5
        - Stukken betreffende de invoering van het Handboek van het RAB, bevattende een overzichtelijke samenvatting van alle wetten, besluiten en dienstvoorschriften welke betrekking hebben op de organisatie en taak, 1947-1954; 253; 1 omslag
        - Stukken betreffende verleende machtigingen door de Algemene Rijksarchivaris en processen-verbaal van vernietiging van archiefbescheiden, 1948-1959; 254; 1 omslag
        - Stukken betreffende administratieve voorschriften t.a.v. het gebruik van minuten en het paraferen en ondertekenen van stukken, 1950-1959; 255; 1 omslag
        - Stukken betreffende de invoering van de Handleiding voor de omgang met publiek, 1954-1959; 256; 1 omslag
        - Dossier inzake de vaststelling van het besluit tot de van toepassing verklaring van de lijst van voor vernietiging in aanmerking komende stukken van de DUW voor de Directie voor de Arbeidsvoorziening, 1956; 257; 1 omslag
      - Personeel, 2.1.6
        - Dossier inzake de instelling van een informeel overleg met de ambtenarenbonden inzake personeelszaken, 1945; 258; 1 omslag
        - Rapport van de Minister van Binnenlandse Zaken aan de Minister inzake de uitslag van een onderzoek naar de waarde van de werkzaamheden, verricht door het personeel van de GAB's en de daaronder ressorterende Bijkantoren, met bijlage, 1946; 259; 2 stukken
        - Verslagen van het informeel overleg met de ambtenarenbonden inzake personeelszaken, 1946-1953; 260; 1 omslag
        - Stukken betreffende de maandbladen van het personeel "Stemmen uit het RAB" en 'Stemmen van eigen erf", 1946-1955; 261; 1 omslag
          Zie ook inventarisnummers 969 - 970 en 971 - 972.
        - Dossier inzake de vaststelling bij ministeriële beschikking van een groepsindeling van GAB's in relatie tot de bezoldiging van de directeuren, 1948-1949; 262; 1 omslag
        - Circulaire van de Directeur-Generaal inzake de taakbeschrijving van de inspecteurs van het hoofdbureau, met bijlagen, 1953; 263; 1 omslag
        - Staten van de personeelsbezetting van de DAB's en GAB's per 1 maart 1954, 264; 1 omslag
        - Dossier inzake de vaststelling van de salarissen van de directeuren RAB, HAW en DACW, de HID's en de Districtshoofden DACW, 1954-1958; 265; 1 omslag
        - Stukken betreffende de voorschriften over de aanstelling van gehuwd vrouwelijk personeel en de handhaving van het dienstverband na huwelijk, 1955-1958; 266; 1 omslag
        - Dossier inzake de regeling van de procedure voor het verlenen van vrijstelling van militaire dienst voor medewerkers, die voor een goed functioneren van de arbeidsvoorziening in buitengewone omstandigheden als onmisbaar worden beschouwd, 1956; 267; 1 omslag
        - Dossier inzake uitbreiding van de personeelsbezetting van de GAB's, 1958-1959; 268; 1 omslag
        - Dossier inzake voorstellen van DBA's tot wijziging van de personeelsbezetting naar aanleiding van het rapport van het Raadgevend Efficiency Bureau Bosboom en Hegener, 1959; 269; 1 omslag
          Zie ook inventarisnummers 185 - 190 en 209.
        - Stukken betreffende instructiebijeenkomsten voor directeuren van GAB's, ter bevordering van de bestuurlijke en organisatorische deskundigheid, 1959; 270; 1 omslag
    - TAAKUITVOERING, 2.2
      - Arbeidsverhoudingen, 2.2.1
        - AANSTELLING, 2.2.1.1
          - Stukken betreffende de regeling van de procedure omtrent de uitvoering van het BBA 1945 t.a.v. het aangaan en het beëindigen van de arbeidsverhouding, 1945-1957; 291
          - Dossiers inzake de voorbereiding en de vaststelling van ministeriële beschikkingen ingevolge art. 7 van het BBA 1945 m.b.t. het verlenen van aanstellingsvergunningen t.b.v. werkne(e)m(st)ers in bedrijfstakken, 1945-1963; 271-283; 3 omslagen
            - Bouwnijverheid, 1945 - 1950, 271
            - Schoen- en lederindustrie, 1946 - 1949, 272
            - Aardewerkindustrie, 1946 - 1950, 273
            - Baksteenindustrie, 1946 - 1952., 274
            - Diamantindustrie, 1946 - 1952, 275
            - Confectieindustrie, 1946 - 1953, 276
            - Textielindustrie, 1946 - 1957, 277
            - Werknemers die een door de Directeur- Generaal erkende cursus volgen, 1946 - 1957, 278
            - Steenkolenmijnbedrijf, 1947 - 1950, 279
            - Sigarenindustrie, 1947 - 1963, 280
            - Steenzetters- en rijswerkersbedrijf, 1953 - 1954, 281
            - Bouwnijverheid binnen de watersnoodgebieden in Zuid-Holland, Zeeland en Noord-Brabant, 1953 - 1956, 282
            - Veenbedrijf, 1954 - 1956, 283
        - HERPLAATSING, 2.2.1.2
          - Stukken betreffende het herplaatsingsrecht van werknemers bij hun vroegere werkgever ingevolge art. 4 van het BBA 1945, 1945-1950; 284; 1 omslag
          - Stukken betreffende het herplaatsingsrecht van gedemobiliseerden bij hun vroegere werkgever ingevolge art. 5 van het BBA 1945, 1945-1960; 285; 1 omslag
        - REGISTRATIE, 2.2.1.3
          - Stukken betreffende de registratie van arbeidskrachten ingevolge de Verordening van de Chef Staf Militair Gezag d.d. 19 april 1945, nr. 92, 1945-1946; 286; 1 omslag
          - Dossier inzake de invoering van een algemene registratie van werknemers, 1945-1949; 287; 1 omslag
          - Dossier inzake de invoering van een registratie van werkloze en werkende bouwvakarbeiders in de periode van 15 april tot en met 30 april 1946, 288; 1 omslag
          - Dossier inzake het verlenen van toestemming tot het houden van een proefregistratie van werkende en werkloze jeugdigen te Eindhoven, Maastricht en Alkmaar, 1946-1949; 289; 1 omslag
        - ONTSLAG, 2.2.1.4
          - ALGEMEEN, 2.2.1.4.1
            - Dossier inzake de regeling van de procedure omtrent het in overleg treden met de arbeidsinspectie en het horen van vertegenwoordigers van werkgevers- en werknemers organisaties bij de behandeling van ontslagaanvragen, ingevolge art. 6, vierde lid, van het BBA 1945, 1945-1953; 290; 1 omslag
            - Stukken betreffende de regeling van de procedure omtrent de uitvoering van het BBA 1945 t.a.v. het aangaan en het beëindigen van de arbeidsverhouding, 1945-1957; 291; 1 omslag
            - Dossier inzake de regeling van de procedure omtrent de inschakeling van commissies van advies voor de directeuren van de GAB's en commissies van advies voor de directeuren van de Bijkantoren bij de behandeling van ontslagzaken, 1946-1953; 292; 1 omslag
            - Dossier inzake het adviseren m.b.t. de totstandkoming van de wet houdende wijziging van de bepalingen omtrent het ontslag bij arbeidsovereenkomsten, 1946-1953; 293; 1 omslag
            - Stukken betreffende overzichten van door GAB's afgehandelde aanvragen om ontslagvergunning, 1949-1958; 294; 1 omslag
            - Dossiers inzake de voorbereiding en vaststelling van ministeriële beschikkingen ingevolge art. 6, vijfde lid, van het BBA 1945 m.b.t. het verlenen van ontheffing van de verplichting tot het aanvragen van een ontslagvergunning, 1950-1955; 295-299; 5 omslagen
              - t.a.v. werknemers in de land- en tuinbouwsector, 1950 - 1952, 295
              - t.a.v. van directeuren van naamloze vennootschappen, 1950 - 1955, 296
              - t.a.v. minder-validen werkzaam in beschutte werkplaatsen, 1951 - 1952, 297
              - t.a.v. werknemers die een arbeidsverhouding op proef hebben aangegaan, 1952, 298
              - t.a.v. werknemers in de sierteeltsector, 1954, 299
            - Dossier inzake de toename van het aantal aanvragen om een ontslagvergunning ten gevolge van de bestedingsbeperking, 1957-1958; 300; 1 omslag
          - SECTORAAL, 2.2.1.4.2
            - Dossier inzake de invoering van een ontslagverbod van werknemers in het mijnbedrijf door de Militaire Commissaris voor de Mijnstreek, 1945; 301; 1 omslag
            - Dossier inzake de overdracht van de bevoegdheid tot het verlenen van ontslagvergunningen aan het georganiseerde bedrijfsleven ingevolge art. 32 van het BBA 1945, 1946-1948; 302; 1 omslag
            - Stukken betreffende de inschakeling van vertrouwensinstanties bij de behandeling van ontslagzaken, 1946-1949; 303; 1 omslag
            - Dossiers inzake de voorbereiding en vaststelling van ministeriële beschikkingen m.b.t. de overdracht van de bevoegdheid tot het verlenen van ontslagvergunningen in het grafisch bedrijf aan het Centraal Bureau voor de Grafische Bedrijven ingevolge art. 32 van het BBA 1945, 1947-1955; 304; 1 omslag
            - Dossier inzake de behandeling van ontslagzaken t.a.v. werknemers werkzaam in de textielindustrie die in een ander textielbedrijf, gevestigd in een andere gemeente/ provincie, willen gaan werken, 1949-1951; 305; 1 omslag
            - Kwartaalstaten bevattende cijfers omtrent de afgehandelde aanvragen om een ontslagvergunning door het Centraal Bureau voor de Grafische Bedrijven, 1955-1959; 306; 1 omslag
          - CATEGORAAL, 2.2.1.4.3
            - Dossier inzake de voorbereiding en vaststelling van een ministeriële beschikking betreffende het niet van toepassing verklaren van het bepaalde in art. 4, 5 en 6 van het BBA 1945 op de arbeidsverhouding van het personeel van de Nederlandse Spoorwegen, 1945-1946; 307; 1 omslag
            - Dossier inzake de regeling van de behandeling van ontslagzaken, waarbij leden van de Eenheidsvakcentrale zijn betrokken, 1946-1950; 308; 1 omslag
            - Circulaire van de Directeur-Generaal inzake de behandeling van ontslagaanvragen van werkgevers aangaande minder-validen en oudere arbeidskrachten, 1949; afschrift; 309; 1 stuk
            - Dossier inzake de regeling van de procedure omtrent in achtneming van de opzegtermijn, zoals bepaald in het Wetboek van Koophandel, bij het verlenen van ontslagvergunningen t.b.v. handelsagenten en handelsreizigers, 1949-1950; 310; 1 omslag
            - Dossier inzake de voorbereiding en vaststelling van een ministeriële beschikking m.b.t.het verlenen van ontheffing van de bepalingen van het BBA 1945 voor bepaalde categorieën werknemers bij het nijverheidsonderwijs en het voorbereidend hoger en middelbaar onderwijs ingevolge art. 2, tweede lid, 1952-1953; 311; 1 omslag
            - Dossiers inzake de toepasselijkheid van het BBA 1945 op de arbeidsverhouding van diverse beroepsgroepen, ingevolge art. 2, eerste lid, van dit besluit, 1957-1959; 312; 1 omslag
          - INDIVIDUEEL EN COLLECTIEF, 2.2.1.4.4
            - Dossier inzake de regeling van de procedure omtrent de melding van grote ontslaggevallen door de GAB's, 1945-1958; 313; 1 omslag
            - Dossiers inzake de beoordeling van door GAB's behandelde cq in behandeling zijnde ontslagaanvragen van werkgevers voor individuele werknemers, 1948-1956; 314-318; 1 pak en 4 omslagen
              - NV Koninklijke Nederlandsche Zoutindustrie te Hengelo t.b.v. dhr. F.A. Bulthuis, 1948 - 1949, 314
                Openbaarheid beperkt tot 1 januari 2025
              - Anna-Kliniek te Leiden t.b.v. dhr. C.P. van Nes, 1950 - 1952. 1 pak, 315
                Openbaarheid beperkt tot 1 januari 2028
              - NV Stijfselfabriek "De Bijenkorf" te Koog a/d Zaan t.b.v. dhr. P. de Vries, 1950 - 1953, 316
                Openbaarheid beperkt tot 1 januari 2029
              - Congregatie van de Broeders van Barmhartigheid van de H. Johannes de Deo te 's-Hertogenbosch t.b.v. dr. P.L.M. van Hasselt, 1950 - 1953, 317
              - NV Spoorweg Sein Industrie te Utrecht t.b.v. Mw. G. Takken,1955 - 1956, 318
                Openbaarheid beperkt tot 1 januari 2032
            - Dossier inzake de constatering van overtreding van het BBA 1945 door Pieké en Bonhof te 's-Hertogenbosch i.v.m. ontslag van werknemers zonder dat daarvoor een ontslagvergunning was verstrekt, 1949-1950; 319; 1 omslag
            - Dossiers inzake de beoordeling van door GAB's behandelde cq in behandeling zijnde collectieve ontslagaanvragen, 1949-1953; 320-323; 4 omslagen
              - Vereenigde EFA-Produka Bedrijven te Amsterdam t.b.v. 370 werknemers,1949 - 1950, 320
              - J. Jongerius NV te Jutphaas t.b.v. 85 werknemers, 1952, 321
              - CV Bolsenbroek te Bloemendaal t.b.v. 37 werknemers, 1952 - 1953, 322
              - NV Holland-Nautic te Haarlem t.b.v. 303 werknemers, 1953 - 1954, 323
      - LONEN, 2.2.2
        - Stukken betreffende de regeling van de adviestaak van de GAB's m.b.t. de aanvragen voor de toepassing van de ministeriële regeling inzake goedkeuring en subsidiëring van wachtgeldregelingen, 1944-1947; 324; 1 omslag
        - Stukken betreffende de controletaak van de GAB's m.b.t. de naleving van de loonregelingen in ondernemingen, 1945-1950; 325; 1 pak
        - Staten bevattende cijfers omtrent het aantal door de GAB's gehouden looncontroles in ondernemingen, 1947-1948; 326; 1 omslag
      - WERKGELEGENHEID EN BESTRIJDING VAN WERKLOOSHEID, 2.2.3
        - ONDERZOEK, 2.2.3.1
          - Stukken betreffende de bepaling van het begrip "wrijvingswerkloosheid" en de berekening ervan, 1948-1951; 327; 1 omslag
          - Verslag van een onderzoek van de Afdeling Research naar de werkloosheid onder de mannelijke bevolking van de provincies Groningen, Friesland en Drenthe, met bijlagen, 1949; 328; 1 omslag
          - Verslag van de Afdeling Research betreffende de resultaten van een onderzoek naar werkloze kantoorbedienden, met bijlagen, 1949; 329; 1 omslag
          - Stukken betreffende de werkgelegenheids- en werkloosheidsproblematiek in de sigarenindustrie, 1950 -1959; 330; 1 pak
          - Verslag van een onderzoek van de Afdeling Research naar het karakter en de omvang van de werkloosheid, met bijlagen, 1952; 331; 1 omslag
          - Nota van het hoofd van de Afdeling Research aan de Directeur-Generaal inzake de resultaten van een onderzoek naar de kans op werkloosheid voor oudere arbeidskrachten in een aantal beroepen, met bijlage, 1954; 332; 2 stukken
          - Stukken betreffende de studiegroep werkgelegenheidssituatie Oostelijk- Groningen, 1954-1955; 333; 1 omslag
            Taak: het uitbrengen van een rapport aan de Minister omtrent raming van het aantal arbeidskrachten in Oost-Groningen, voor wie in de jaren 1955 - 1958 geen tewerkstellingsmogelijkheden bestaan, het aangeven van de aard van de werkgelegenheid waarvoor deze arbeidskrachten geschikt kunnen worden geacht en het maken van een overzicht van de werkgelegenheid van hiervoor bedoelde soort, die potentieel in Oostelijk-Groningen aanwezig is.
          - Dossier inzake de uitslag van een onderzoek van de Afdeling Research naar de vermindering van de bestaande werkgelegenheid in het Deltagebied als gevolg van de afsluiting van zeegaten, 1955-1956; 334; 1 omslag
          - Rapport van de Afdeling Research betreffende de resultaten van een onderzoek naar de werkloosheid van hoofdarbeiders, met bijlage, 1957; 335; 2 stukken
        - AANVULLENDE WERKGELEGENHEID, 2.2.3.2
          - ALGEMEEN, 2.2.3.2.1
            - Dossier inzake de vaststelling van richtlijnen m.b.t. de inschakeling van en samenwerking met de Provinciale Commissies voor de Werkgelegenheid, 1954; 336; 1 omslag
            - Stukken betreffende de bepaling van de omvang, spreiding en aard van voorraden aanvullende werken, die wenselijk zijn voor de bestrijding van verschillende vormen van werkloosheid, 1955-1958; 337; 1 omslag
            - Stukken betreffende het nemen van maatregelen ter bestrijding van de werkloosheid ontstaan als gevolg van de bestedingsbeperking, 1957-1959; 338; 1 omslag
          - COMMISSIES, 2.2.3.2.2
            - Stukken betreffende de Commissie inzake werkobjecten t.b.v. werkloze geschoolde handarbeiders, 1948-1950; 339; 1 omslag
              Taak: het uitbrengen van advies aan de Minister omtrent de verwezenlijking van het denkbeeld om geschikte werkobjecten te scheppen t.b.v. werkloze geschoolde handarbeiders, voor wie met het oog op het door hen uitgeoefende beroep de tewerkstelling op de gewone werkobjecten van de DUW bezwaarlijk werd geacht.
            - Stukken betreffende de instelling, samenstelling en de regeling van de taak en werkwijze van het Coördinatie College voor Openbare Werken, 1954-1958; 340; 1 omslag
              Taak: het bevorderen van de coördinatie van de zorg voor de aanvullende werkgelegenheid en van deze zorg met het financiële, monetaire, economische en sociale beleid.
            - Stukken betreffende de Commissie Mobiliteitsactie, 1957-1958; 341; 1 omslag
              Taak: het uitbrengen van een rapport aan de Minister omtrent de gevolgen van de gedurende de zomer van 1954 en 1955 gevoerde mobiliteitsactie.
          - WERKFONDSPLANNEN, 2.2.3.2.3
            - Dossier inzake de financiële afwikkeling van werkfondsplan nr. 221, restauratie van de Martinitoren te Groningen, 1936-1955; 342; 1 omslag
            - Dossiers inzake de financiële afwikkeling van werkfondplan nr. 1262, bouw van een schutsluis in het Nieuwe Meer met bijbehorende werken te Amsterdam, 1938-1959; 343-346; 4 omslagen
              - 1938-1946, 343
              - 1947-1949, 344
              - 1950-1953, 345
              - 1954-1959, 346
            - Dossier inzake de financiële afwikkeling van werkfondsplan nr. 1416, vernieuwing van de verdediging van de zeedijk van de Karelpolder in de provincie Zeeland, 1939-1954; 347; 1 omslag
            - Dossiers inzake de financiële afwikkeling van werkfondplan nr. 1647, aanleg van een centraal rioleringsstelsel te Haarlem, 1940-1954; 348-352; 5 omslagen
              - 1940-1947, 348
              - 1948, 349
              - 1949-1950, 350
              - 1951-1954, 351
              - 1955-1960, 352
            - Dossier inzake de financiële afwikkeling van werkfondsplan nr. 9, uitvoering van een rioleringsplan met aanleg van vloeivelden in de gemeente Lichtenvoorde, 1941-1955; 353; 1 omslag
            - Dossier inzake de financiële afwikkeling van werkfondsplan nr. 2, verbetering van de weg Maarssen - Vleuten, 1948-1954; 354; 1 omslag
            - Dossier inzake de financiële afwikkeling van werkfondsplan nr. 1582, aanleg van een verbindingsweg tussen Wipstrikkerallee - Meppelerweg te Zwolle, 1948-1956; 355; 1 omslag
            - Dossiers inzake de financiële afwikkeling van werkfondplan nr. 10, verbetering van de afwatering van de Mark in het Heemraadschap van de Mark en Dintel, 1951-1959; 356-358; 3 omslagen
              - 1951-1956, 356
              - 1957-1958, 357
              - 1959, 358
            - Dossier inzake de financiële afwikkeling van werkfondsplan nr. 2261, bouw van een rioolwaterzuiveringsinstallatie te Voorschoten, 1955-1960; 359; 1 omslag
            - Nota van de Directeur-Generaal aan de Minister inhoudende een uiteenzetting m.b.t. Werkfondskredieten in het algemeen en het Werkfondskrediet aan de gemeente Haarlem in het bijzonder, met bijlage, 1955; 360; 2 stukken
          - SUBSIDIËRING, 2.2.3.2.4
            - Dossier inzake de regeling van de subsidiëring van de lonen van bewakers op objecten van aanvullende werken, 1954; 361; 1 omslag
            - Stukken betreffende de regeling van de uitvoering van (extra) aanvullende werkgelegenheidsprogramma's over de jaren 1954 t/m 1959, 1954-1959; 362-367; 5 omslagen
              - Programma 1954/1955, 1954 - 1955, 362
              - Programma 1955/1956, 1955, 363
              - Programma 1956/1957, 1956 - 1958, 364
              - Programma 1957/1958, 1957 - 1958, 365
              - Extra programma 1958, 1957 - 1960, 366
              - Programma 1959, 1958 - 1959, 367
            - Stukken betreffende de regeling van de procedure omtrent het verlenen van subsidie in de voorbereidingskosten, 1954-1959; 368; 1 omslag
            - Dossier inzake de voorbereiding en de vaststelling van de subsidieregeling voor woningverbetering en woningsplitsing, uit te voeren in de wintermaanden 1954/1955 ter bevordering van de werkgelegenheid, 369; 1 omslag
            - Dossiers inzake de voorbereiding en de vaststelling van de subsidieregeling voor schilderwerk, uit te voeren in de winterseizoenen 1954/1955 en 1955/1956 ter bevordering van de werkgelegenheid, 370-371; 2 omslagen
              - winterseizoen 1954/1955, 1954 - 1955, 370
              - winterseizoen 1955/1956, 1955, 371
            - Stukken betreffende overzichten omtrent de gesubsidieerde objecten in het kader van de subsidieregelingen schilderwerk, uitgevoerd gedurende het winterseizoen, 1954-1959; 372; 1 omslag
            - Stukken betreffende de regeling van de procedure omtrent het subsidiëren van werken van lagere publiekrechtelijke lichamen, uit te voeren als aanvullend werk door bemiddeling van de DACW, 1955-1958; 373; 1 omslag
            - Dossiers inzake de voorbereiding en de vaststelling van een besluit omtrent het niet van toepassing verklaren van een subsidieregeling voor schilderwerk, uit te voeren gedurende de winterseizoenen 1956/1957, 1957/1958 en 1958/1959, 1956-1958; 374-376; 3 omslagen
              - winterseizoen 1956/1957, 1956 - 1957, 374
              - winterseizoen 1957/1958, 1957, 375
              - winterseizoen 1958/1959, 1958, 376
            - Dossier inzake de beoordeling van het voorstel van dhr. W. Drees Jr., Directeur der Rijksbegroting van het Ministerie van Financiën, tot verlaging van de subsidie voor de uitvoering van aanvullende werken door wijziging van de normen, 1957; 377; 1 omslag
          - CATEGORAAL(PERSONEN EN OBJECTEN), 2.2.3.2.5
            - Dossiers inzake de regeling van de samenwerking op het gebied van de uitvoering van cultuuurtechnische werken tussen de Cultuurtechnische Dienst, de DUW en het RAB, 1948-1951; 378-379; 2 omslagen
              - 1948-1949, 378
              - 1951, 379
            - Dossier inzake de regeling van de uitvoering van Rijkswaterstaats-werken als aanvullende werken, 1954-1955; 380; 1 omslag
            - Stukken betreffende de regeling van de sluiting van aanvullende werkgelegenheidsobjecten voor bepaalde groepen arbeiders als maatregel ter bevordering van de mobiliteit, 1954-1958; 381; 1 omslag
            - Stukken betreffende de regeling van de tewerkstelling van steenfabrieksarbeiders (nul-uur werkers) op objecten voor aanvullende werkgelegenheid gedurende de winterperiode, 1954-1958; 382; 1 omslag
            - Stukken betreffende het creëren van een regeling voor aanvullende werkgelegenheid t.b.v. hoofdarbeiders, 1954-1958; 383; 1 omslag
            - Dossier inzake het treffen van maatregelen ter afremming van de uitvoering van cultuurtechnische werken i.v.m. de hoogconjunctuur, 1955; 384; 1 omslag
            - Stukken betreffende het voeren van overleg met de Minister van Landbouw, Visserij en Voedselvoorziening cq de Cultuurtechnische Dienst inzake de bevordering van de uitvoering van aanvullende cultuurtechnische werken, 1955-1956; 385; 1 omslag
            - Stukken betreffende overzichten van gereedgekomen -, in uitvoering zijnde - en nog uit te voeren sport- en speelterreinen, 1955-1959; 386; 1 omslag
            - Dossier inzake ombuiging van het aanvullende werkgelegenheidsbeleid door het zoveel mogelijk uitschakelen van ontginningsobjecten, die niet (goed) in het landbouwbeleid passen, 1957-1959; 387; 1 omslag
            - Dossier inzake de regeling van de procedure m.b.t. de toelating van Hongaarse vluchtelingen tot de aanvullende werken, 1958; 388; 1 omslag
          - NAAR GEBIED, 2.2.3.2.6
            - Dossier inzake de openstelling van objecten van de DUW ter bestrijding van de werkloosheid in de drie noordelijke provincies, 1949-1950; 389; 1 omslag
            - Stukken betreffende het nemen van maatregelen ter bestrijding van de werkloosheid in Oostelijk-Groningen, 1950-1954; 390; 1 omslag